臺灣彰化地方法院刑事判決　　　　　　　100年度訴緝字第1號
公　訴　人　臺灣彰化地方法院檢察署檢察官
被　　　告　游明富
選任辯護人　陳振吉律師
　　　　　　林輝明律師
上列被告等因妨害風化案件，經檢察官提起公訴（96年度偵字第
5260號），本院裁定依簡式審判程序判決如下：
    主  文
游明富共同犯圖利媒介性交罪，累犯，處有期徒刑壹年，減為有
期徒刑陸月，如易科罰金，以新臺幣壹仟元折算壹日。扣案之帳
冊參本、筆記本伍本、報表肆張及旅賓館聯絡電話壹張均沒收之
。
    事  實
一、游明富前於民國94年間曾因違反兒童及少年性交易防制條例
    案件，經臺灣臺北地方法院判處有期徒刑4月，如易科罰金
    ，以銀元300元即新臺幣900元折算1日確定，甫於95年11月
    17日易科罰金執行完畢。詎仍不知悔改，與張坤田（已經本
    院另行判決確定）共同基於意圖使女子與他人為性交，而媒
    介以營利之犯意聯絡，自96年1月初某日起，至96年4月20日
    止，由張坤田提供其位於彰化縣員林鎮○○街11號6樓住處
    ，共同經營應召站，對外則以「伊柔休閒傳播」、「三采休
    閒傳播」名義對外營業。並以月薪新臺幣（下同）21,000元
    代價，僱用有共同犯意聯絡之黃婷雅，負責在應召站內接聽
    電話，告知消費方式、價錢，並安排符合客人需求之小姐，
    依客人指定之地點，前往臺中、彰化、南投各旅館接客，每
    次性交易之代價為2,500元至5,000元不等。另自96年3月初
    某日起，僱用有共同犯意聯絡之黃金堂擔任司機（俗稱馬伕
    ），負責載送小姐前往指定地點從事性交易，於性交易結束
    後，向小姐收取性交易之代價，轉交予游明富，再由游明富
    依其工作時數，每日交付1500元至2000元之報酬予黃金堂，
    並視實際情況，貼補黃金堂油錢。嗣為警循線查獲，並扣得
    渠等所有、供犯罪所用之帳冊3本、筆記本5本、報表4張、
    旅賓館聯絡電話1張，始知悉上情。
二、案經彰化縣警察移送臺灣彰化地方法院檢察署檢察官偵查起
    訴。
    理  由
一、被告游明富於準備程序中，先就前揭犯罪事實為有罪之陳述
    ，且所犯係死刑、無期徒刑、最輕本刑為3年以上有期徒刑
    以外之罪，經本院合議庭依刑事訴訟法第273條之1第1項之
    規定，裁定由受命法官獨任進行簡式審判程序，合先敘明。
二、訊據被告游明富對於上揭犯罪事實坦承不諱，核與證人即共
    犯張坤田、黃金堂及黃婷雅於警詢、檢察官訊問時證述情節
    相符，並有通聯調閱查詢單、簡訊內容資料表、通訊監察譯
    文附卷，及帳冊3本、筆記本5本、報表4張、旅賓館聯絡電
    話1張扣案可資佐證，足證被告游明富之自白確與事實相符
    。綜上，本案事證明確，被告游明富前揭犯行，堪以認定。
三、核被告游明富所為，係犯刑法第231條第1項之意圖使女子與
    他人為性交之行為，而媒介以營利罪。次按刑事法若干犯罪
    行為態樣，本質上原具有反覆、延續實行之特徵，立法時既
    予特別歸類，定為犯罪構成要件之行為要素，則行為人基於
    概括之犯意，在密切接近之一定時、地持續實行之複次行為
    ，倘依社會通念，於客觀上認為符合一個反覆、延續性之行
    為觀念者，於刑法評價上，即應僅成立一罪。學理上所稱「
    集合犯」之職業性、營業性或收集性等具有重複特質之犯罪
    均屬之，例如經營、從事業務、收集、販賣、製造、散布等
    行為概念者是（最高法院95年度台上字第1079號判決參照）
    。而刑法第231條第1項之犯罪，以意圖營利為其構成要件要
    素，本質上即具有反覆性，是本件被告基於單一營利之意圖
    ，在密切接近之一定時間及空間內反覆從事媒介女子與他人
    為性交之行為，於行為概念上，應屬包括一罪，而僅論以一
    罪，核予敘明。又被告就上開犯行，與共犯張坤田、黃金堂
    及黃婷雅間，有犯意之聯絡及行為之分擔（詳細參與時間及
    分工情形，詳事實欄所載），均為共同正犯。又查被告於94
    年間曾因違反兒童及少年性交易防制條例案件，經臺灣臺北
    地方法院判處有期徒刑4月，如易科罰金，以銀元300元即新
    臺幣900元折算1日確定，甫於95年11月17日易科罰金執行完
    畢等情，有臺灣高等法院被告前案紀錄表1份附卷可憑，其
    受上開有期徒刑執行完畢後，5年以內故意再犯本件有期徒
    刑以上之罪，為累犯，應依法加重其刑。爰審酌被告不思循
    合法手段獲取金錢，經營應召店期間非短，逾3月有餘，擔
    任應召站之負責人，媒介性交易獲取不法利益非少，所為危
    害社會善良風俗，惟尚能坦承犯行等一切情狀，量處如主文
    所示之刑。又查本件被告犯罪之時間，係在96年4月24日以
    前，所犯為圖利媒介性交，悉合於減刑條件，應依中華民國
    96年罪犯減刑條例第2條第1項第3款之規定，減其宣告刑2分
    之1，並依同條例第9條、刑法第41條第1項前段之規定，諭
    知易科罰金之折算標準。扣案之帳冊3本、筆記本5本、報表
    4張、旅賓館聯絡電話1張，分別係共犯張坤田、黃婷雅所有
    供犯本案所用之物，應依法宣告沒收之。
據上論斷，應依刑事訴訟法第273條之1第1項、第299條第1項前
段，刑法第28條、第231條第1項、第47條第1項、第41條第1項前
段、第38條第1項第2款，刑法施行法第1條之1，中華民國96年罪
犯減刑條例第2條第1項第3款、第7條、第9條，判決如主文。
本案經檢察官林佳裕到庭執行職務。
中    華    民    國   100    年    2     月    25    日
                        臺灣彰化地方法院刑事第九庭
                              法  官  紀佳良    
以上正本證明與原本無異。
如不服本判決應於收受判決後10日內，向本院提出上訴狀（須附
繕本）。
中    華    民    國   100    年    2     月    25    日
                              書記官  林佑儒
附錄論罪科刑法條：
刑法第231條：
意圖使男女與他人為性交或猥褻之行為，而引誘、容留或媒介以
營利者，處 5 年以下有期徒刑，得併科 10 萬元以下罰金。以
詐術犯之者，亦同。
公務員包庇他人犯前項之罪者，依前項之規定加重其刑至二分之
一。